臺灣嘉義地方法院民事裁定　　　　　　 100年度事聲字第36號
聲　請　人　草本剛生物科技股份有限公司
法定代理人　張侯塗花
相　對　人　陳應豐
上列聲請人與相對人間假扣押事件，聲請人對於民國99年12月27
日本院民事執行處司法事務官所為99年度司裁全字第212 號假扣
押裁定聲明異議，本院裁定如下：
    主  文
異議駁回。
異議費用由聲請人負擔。
    理  由
一、按司法事務官處理事件所為之處分，與法院所為者有同一之
    效力。當事人對於司法事務官處理事件所為之終局處分，得
    於處分送達後10日之不變期間內，以書狀向司法事務官提出
    異議。司法事務官認前項異議有理由時，應另為適當之處分
    ；認異議為無理由者，應送請法院裁定之。法院認第1 項之
    異議為有理由時，應為適當之裁定；認異議為無理由者，應
    以裁定駁回之。前項裁定，應敘明理由，並送達於當事人。
    民事訴訟法第240 之3 條及第240 之4 條分別定有明文。依
    上所述，本件異議人對於本院民事執行處（下稱執行法院）
    司法事務官於民國99年12月27日以99年度司裁全字第212 號
    裁定准予相對人聲請假扣押事件，異議人於收受該裁定送達
    後10日內具狀聲明異議，經司法事務官認為異議無理由，乃
    送由法院裁定，核無不合，合先敘明。
二、異議意旨略以：債務人即聲請人與債權人即相對人間投資協
    議及合夥契約，債權人已於98年提出告訴，案經台灣嘉義地
    方法院檢察署檢察官以98年度偵字第8955號偵結為不起訴處
    分，債權人不服提起上訴，經台灣高等法院台南分院發回嘉
    義地方法院檢察署後，亦為不起訴確定，且投資公司本即有
    賺有賠，在公司發生產品不能銷售狀況時，並非公司負責人
    之責任，此為該不起訴處分書所載明，聲請人公司實際負責
    人張宗吏更是損失超過新臺幣（下同）500 萬元，卻基於雙
    方為朋友關係，道義上已賠償近十幾萬元給相對人，至於聲
    請人公司原址嘉義市○○路432 巷48號係向他人承租，於公
    司停止營業後已轉租他人，非聲請人所有，執行法院依相對
    人主張至該處為假扣押強制執行，未通知房東到場，該執行
    程序實有違法，又本件裁定所列聲請人之法定代理人雖為張
    侯塗花，但實際負責人卻是張宗吏，為此爰聲明異議，請求
    廢棄原裁定等語。
三、按債權人就金錢請求或得易為金錢請求之請求，有日後不能
    強制執行或甚難執行之虞，欲保全強制執行者，固得聲請假
    扣押，惟為此項聲請，依民事訴訟法第526 條第1 、2 項規
    定，請求及假扣押之原因，應釋明之，釋明如有不足，而債
    權人陳明願供擔保或法院認為適當者，法院得定相當之擔保
    ，命供擔保後為假扣押。而所謂假扣押之原因，依同法第52
    3 條之規定，係指日後有不能強制執行或甚難執行之虞，或
    應在外國為強制執行之情形，如債務人浪費財產，增加負擔
    ，或就其財產為不利益之處分，將成為無資力之狀態，或將
    移住遠地、逃匿無蹤、隱匿財產等是。債權人就假扣押之原
    因，依法有釋明之義務，如釋明不足，而債權人陳明願供擔
    保或法院認為適當者，法院始得定相當之擔保，命供擔保後
    為假扣押。故依上開法律規定，法院得於債權人釋明不足時
    ，准其供擔保以補足之，而得為假扣押甚明。
四、經查：
（一）本件債權人即相對人主張其於94年9 月19日與聲請人成立
      合夥契約後，當日匯款36萬元作為投資款，詎聲請人取得
      前開款項後即不再與相對人聯絡後續事宜，相對人多次找
      聲請人解決投資爭議，聲請人均藉故推託等情，業據提出
      合夥契約書為證，應認相對人對於假扣押之本案請求已為
      釋明。至於假扣押之原因即日後有不能執行或甚難執行之
      虞一節，則經相對人提出嘉義市政府對聲請人向嘉義市政
      府申請營利事業停業登記乙案准予備查之函文為證，即便
      該釋明尚有不足，惟相對人陳明願供擔保，以補釋明之不
      足，原裁定已定相當之擔保，命供擔保後為假扣押，於法
      尚無不合。聲請人異議意旨指稱相對人對其提起之告訴業
      經台灣嘉義地方法院檢察署為不起訴處分，惟此乃聲請人
      是否詐欺之問題，不能據此否認相對人聲請假扣押保全日
      後強制執行之權利。況聲請人與相對人間日後是否另就該
      投資協議及合夥契約請求民事訴訟，及是否有理由，須經
      訴訟程序決定，非本件假扣押事件所得審究，故聲請人對
      本院司法事務官所為99年度司裁全字第212 號裁定提起異
      議，核屬有誤。至於執行法院至聲請人公司原址嘉義市○
      ○路432 巷48號進行假扣押執行是否有違法執行情事，則
      應另循其他途徑救濟，非對於假扣押裁定本身為異議。從
      而，異議意旨指摘原裁定不當，求為廢棄，為無理由，應
      予駁回。
五、據上論結：本件異議為無理由，依民事訴訟法第240 條之4
    第3 項後段、第95條、第78條裁定如主文。
中    華    民    國   100    年    5     月    30    日
                  民事第二庭法  官  柯月美
以上正本證明與原本無異。
如不服本裁定，應於裁定送達後10日內，以書狀向本院提出抗告
，並繳納抗告費新臺幣1 千元。
中    華    民    國   100    年    5     月    30    日
                            書記官  黃怡禎